【裁判字號】    89,訴,190
【裁判日期】    890504
【裁判案由】    違反毒品危害防制條例
【裁判全文】
台灣新竹地方法院刑事判決                          八十九年度訴字第一九號
    公  訴  人  台灣新竹地方法院檢察署檢察官
    被      告  甲○○
右列被告因違反毒品危害防制條例案件，經檢察官聲請簡易判決處刑（八十九年度毒
偵緝字第二十號），經改依普通程序判決如左：
    主  文
甲○○施用第一級毒品，累犯，處有期徒刑柒月，扣案之海洛因壹包（淨重零點零貳
公克、包裝重零點玖公克），沒收銷燬之；又施用第二級毒品，累犯，處有期徒刑
月，扣案之安非他命壹包（毛重零點壹公克），沒收銷燬之；應執行有期徒刑玖月
，扣案之海洛因壹包（淨重零點零貳公克、包裝重零點玖公克）、安非他命壹包（
毛重零點壹公克），沒收銷燬之。
    事  實
一、甲○○曾多次違反麻醉藥品管理條例，其於民國八十二年間，先後因違反麻醉藥
    品管理條例案件，經本院分別於八十二年三月十七日，以八十二年度易字第六一
    一號判處有期徒刑七月確定，以及於八十二年十一月十五日，以八十二年度易字
    第三三六八號判處有期徒刑七月確定，二罪接續執行，甫於八十三年十月二十八
    日執行完畢，竟於八十八年一月間，施用第二級毒品，經本院於八十八年三月二
    十二日，以八十八年度毒聲字第五二七號裁定送觀察、勒戒結果，認無繼續施用
    毒品之傾向，而由台灣新竹地方法院檢察署檢察官於八十八年五月二十七日，以
    八十八年度偵緝字第一九四號為不起訴處分確定，詎甲○○竟於八十八年九月二
    十二日某時，在不詳處所，以將海洛因摻入香菸中後抽煙之方法以及將安非他命
    置於吸食器中加熱吸煙之方法，分別施用第一級毒品海洛因以及第二級毒品安非
    他命各一次，後於八十八年九月二十四日，經新竹縣警察局竹北分局採集其尿液
    送新竹縣衛生局檢驗結果，發現其尿液中有毒品安非他命陽性反應，並扣得其持
    有之第一級毒品海洛因一包（淨重○‧○二公克、包裝重○‧三九公克）、第二
    級毒品安非他命一包（毛重○‧一公克），始查得上情，經本院於八十八年十一
    月四日，以八十八年度毒聲字第二一八五號裁定送觀察、勒戒，而甲○○經送台
    灣新竹看守所附設勒戒處所觀察、勒戒結果，認甲○○有繼續施用毒品傾向，再
    經台灣新竹地方法院檢察署檢察官聲請令入戒治處所施以強制戒治，由本院於八
    十九年二月十五日，以八十九年度毒聲字第五七八號裁定甲○○令入戒治處所，
    施以強制戒治一年。
二、案經新竹縣警察局竹北分局移送台灣新竹地方法院檢察署檢察官偵查起訴。
    理  由
一、右揭事實，業據被告甲○○於本院審理時坦承不諱（本院八十九年四月二十一日
    審理筆錄參見）；其次，被告於八十八年一月間，施用第二級毒品，經本院裁定
    送觀察、勒戒結果，認無繼續施用毒品之傾向，而由台灣新竹地方法院檢察署檢
    察官為不起訴處分確定等情，分別有台灣新竹地方法院檢察署刑案資料查註紀錄
    表、本院八十八年度毒聲字第五二七號裁定以及台灣新竹地方法院檢察署八十八
    年度偵緝字第一九四號為不起訴處分書附卷可按；再者：被告於前揭時間，於不
    詳處所，施用第一級毒品海洛因以及第二級毒品安非他命之行為，業經被告供述
    明確，且被告於八十八年九月二十四日經警查獲後，採集尿液送新竹縣衛生局檢
    驗結果，呈嗎啡及安非他命陽性反應，並有新竹縣衛生局竹縣衛六字第八八一八
    六三號尿液檢驗單在卷可按，此外，並有白色粉末一包及第二級毒品安非他命一
    包（毛重○‧一公克）扣案可資佐證，而扣案之白色粉末經送法務部調查局鑑定
    結果卻係第一級毒品海洛因（淨重○‧○二公克、包裝重○‧三九公克），亦有
    該局八十八年十月二十一日（八八）陸字第八八一七六○三八號鑑定通知書一份
    附卷可按，是被告於八十八年九月二十二日某時，在不詳處所，分別施用第一級
    毒品海洛因以及第二級毒品安非他命各一次之行為，應堪認定；況且：被告因前
    揭行為，經本院裁定送觀察、勒戒，經觀察、勒戒結果，認有繼續施用毒品傾向
    ，再經台灣新竹地方法院檢察署檢察官聲請令入戒治處所施以強制戒治，由本院
    裁定令入戒治處所，施以強制戒治一年等情，分別有台灣新竹看守所附設勒戒處
    所八十九年二月十日竹所總字第○二九八函附之有無繼續施用毒品傾向評估標準
    紀錄表及有無繼續施用毒品傾向證明書、本院八十八年度毒聲字第二一八五號、
    八十九年度毒聲字第五七八號裁定各一份在卷可資佐證；是被告前違反毒品危害
    防制條例第十條第二項之罪，經觀察、勒戒後，無繼續施用毒品傾向，由檢察官
    為不起訴處分後，五年內再犯第十條第一項、第二項之罪，經觀察、勒戒後，認
    有繼續施用毒品之傾向，並經裁定令入戒治處所施以強制戒治之事實，應堪認定
    ，是本件事證已臻明確，被告之犯行堪予認定。
二、被告施用第一級毒品以及施用第二級毒品，核其所為，分別係違反毒品危害防制
    條例第十條第一項、同條例第十條第二項之罪。其分別持有第一級毒品、第二級
    毒品之低度行為，應為施用第一級毒品、第二級毒品之高度行為所吸收，不另論
    罪。被告所犯之前開二罪之施用方式顯不相同，可見被告所為二罪間之犯意個別
    、行為互異，應分論併罰。又被告於八十二年間，先後因違反麻醉藥品管理條例
    案件，經本院分別於八十二年三月十七日，以八十二年度易字第六一一號判處有
    期徒刑七月確定，以及於八十二年十一月十五日，以八十二年度易字第三三六八
    號判處有期徒刑七月確定，二罪接續執行，甫於八十三年十月二十八日執行完畢
    等情，有台灣高等法院被告全國前案紀錄表以及台灣新竹地方法院檢察署刑案資
    料查註紀錄表各乙紙附卷可稽，被告前受有期徒刑之執行完畢後，五年以內再犯
    本件有期徒刑以上之上開二罪，均為累犯，應均依刑法第四十七條之規定，加重
    其刑。爰分別審酌被告犯罪之動機、目的、手段、智識程度、犯罪所生之損害以
    及犯罪後坦承犯行態度良好等一切情狀，各判處如主文所示之刑，並定其應執行
    之刑。另扣案之海洛因一包（淨重○‧○二公克、包裝重○‧三九公克）、安非
    他命一包（毛重○‧一公克），分別係第一級毒品及第二級毒品，應依毒品危害
    防制條例第十八條第一項前段之規定，沒收銷燬之；至扣案之針筒、分裝匙各一
    支，已據被告否認為其所有之物，亦無從認定係被告所有之物，爰不另為沒收之
    諭知，附此敘明。
三、據上論斷，應依刑事訴訟法第二百九十九條第一項前段，毒品危害防制條例第十
    條第一項、第十條第二項、第十八條第一項前段，刑法第十一條前段、第四十七
    條、第五十一條第五款，判決如主文。
本案經檢察官黃仁宏到庭執行職務。
中      華      民      國    八十九    年      五      月      四      日
                                      台灣新竹地方法院刑事第二庭
                                          法      官    蘇    嘉    豐
右正本證明與原本無異。
如不服本判決，應於判決送達後十日內向本院提出上訴狀( 應附繕本 )，上訴於
臺灣高等法院。
                                          書  記  官    郭    廷    耀
中華      民      國    八十九    年      五      月      四      日
如不服本判決，應於判決送達後十日內，向本院提出上訴狀。
附錄本案論罪科刑所適用法條全文：
毒品危害防制條例第十條第一項：施用第一級毒品者，處六月以上五年以下有期徒刑
。
毒品危害防制條例第十條第二項：施用第二級毒品者，處三年以下有期徒刑。


司法院資訊處製作；財團法人民間司法改革基金會備份。
